臺灣板橋地方法院刑事判決　　　　　　　　　　　　　九十一年度訴字第六四一號
　　公　訴　人　臺灣板橋地方法院檢察署檢察官
　　被　　　告　甲○○
右列被告因毒品危害防制條例案件，經檢察官提起公訴（九十一年度毒偵字第五八九
號），及移
    主    文
甲○○連續施用第一級毒品，處有期徒刑捌月，扣案之毒品海洛因貳包（共淨重零點
公克）沒收銷燬之、針筒壹支、天平秤壹組、葡萄糖貳包沒收；又連續施用第二級
毒品，處有期徒刑肆月，安非他命壹包（淨重零點玖公克）、含安非他命殘渣袋貳個
（所含安非他命量微，無法秤重）沒收銷毀之、吸食器壹組沒收。應執行有期徒刑拾
月，扣案之毒品海洛因貳包（共淨重零點公克）、安非他命壹包（淨重零點玖公克
）、含安非他命殘渣袋貳個（所含安非他命量微，無法秤重）沒收銷毀之、針筒壹支
、天平秤壹組、吸食器壹組、葡萄糖貳包沒收。
    事    實
一、甲○○曾因施用第二級毒品安非他命案件，經本院分別以九十年度毒聲字第一三
    三六號及九十年度毒聲字第四二三四號先後裁定送觀察、勒戒後，認均無繼續施
    用毒品之傾向，分別由台灣板橋地方法院檢察署檢察官分別於民國（下同）九十
    年四月十一日（起訴書誤載為五月十四日）以九十年度毒偵字第一０七六號及於
    九十年十一月十八日（起訴書誤載為一月十八日）以九十年度毒偵字第四一三八
    號不起訴處分確定。詎其猶不知悔改，五年內復基於概括犯意，自於九十年十二
    月上旬起至九十一年一月三十一日止，在台北縣蘆洲市○○街四三巷一號二樓及
    同市○○路一八八巷十八弄七號二樓等處，分別施用第一、二級毒品海洛因及安
    非他命多次，而三犯施用毒品犯行。嗣九十年十二月十二日上午四時許，在台北
    縣蘆洲市○○街四三巷一號二樓為警查獲，扣得海洛因壹包（淨重０．二公克）
    、安非他命壹包（淨重０．九公克）。復於九十一年一月三十一日晚間十一時三
    十分許，在台北縣蘆洲市○○○街十七號前再度為警查獲，其並偕警前往台北縣
    蘆洲市○○路一八八巷十八弄七號二樓左邊第二間套房住處，搜扣海洛因一包（
    淨重０．一公克）、吸食器一組、安非他命殘渣袋一個、針筒一支、天平秤一組
    等物。
二、案經台北縣政府警察局蘆洲分局及台北縣政府警察局三重分局報請台灣板橋地方
    法院檢察署檢察官偵查起訴及移送併辦。
    理    由
一、右揭犯罪事實，業據被告甲○○在本院審理中坦承不諱，而被告於九十年十二月
    十二日及九十一年一月三十一日二次為警查獲後所採之尿液經分送昭信科技顧問
    股份有限公司及台灣科技檢驗股份有限公司檢驗結果，亦均呈甲基安非他命陽性
    反應及海洛因代謝物嗎啡陽性反應，此分別有該二公司九十年十二月二十六日濫
    用藥物陽性檢體檢驗報告書、濫用藥物尿液檢驗報告書各一紙附卷可稽，並有如
    事實欄所載之物扣案可佐，足徵自白與事實相符。又被告因施用第二級毒品安非
    他命案件，經本院先後裁定送觀察、勒戒後，認均無繼續施用毒品之傾向，由台
    灣板橋地方法院檢察署檢察官於九十年四月十一日及九十年十一月十八日分別以
    九十年度毒偵字第一０七六號及九十年度毒偵字第四一三八號為不起訴處分確定
    等事實，有上開不起訴處分書及台灣高等法院檢察署刑案查註紀錄簡覆表一紙在
    卷足憑。本件罪證明確，被告犯行應堪認定。
二、核被告所為，係犯毒品危害防制條例第十條第一、二項之施用第一、二級毒品罪
    。其非法持有第一、二級毒品海洛因、安非他命之低度行為，已為施用之高度行
    為所吸收，不另論罪。被告先後多次施用第一、二級毒品犯行，時間緊接、構成
    要件相同，顯係基於概括犯意為之，為連續犯，應論以一罪並依法加重其刑。又
    被告所犯上開二罪間，犯意各別，行為亦殊，應分論併罰。公訴意旨雖僅論及被
    告自九十年一月中旬起至九十年一月三十一日止施用第一、二級毒品之犯行，但
    其於九十年十二月上旬起施用第一、二級毒品之犯行（即併案部分），與本案有
    連續犯之裁判上一罪關係，本院自得併予審究。爰審酌被告之品行、犯罪之動機
    、目的、手段、施用毒品之次數及犯罪後態度尚佳等一切情狀，分別量處如主文
    所示之刑，並定其應執行刑。扣案之海洛因二包（淨重０．三公克）、安非他命
    一包（淨重０．九公克）、含安非他命殘渣袋二個（所含安非他命量微，無法秤
    重），分係第一、二級毒品，應依毒品危害防制條例十八條第一項前段規定沒收
    銷燬之；吸食器一組、天平秤一組、針筒一支、葡萄糖二包，係被告所有供施用
    毒品所用之物，應依刑法第三十八條第一項第二款之規定沒收。
據上論斷，應依刑事訴訟法第二百九十九條第一項前段，毒品危害防制條例第十條第
一項、第二項、第十八條第一項前段，刑法第十一條前段、第五十六條、第三十八條
一項第二款、第五十一條第五款，判決如主文。
本案經檢察官呂永魁到庭執行職務。
中      華      民      國      九十一      年      七    月    十八    日
                                  臺灣板橋地方法院刑事第二庭
                                          法  官  古  秋  菊
右正本證明與原本無異。
如不服本判決，應於判決送達後十日內，向本院提出上訴狀。
                                          書記官  蕭  詩  穎
中      華      民      國      九十一      年      七    月    十八    日
附錄本案論罪科刑法條全文：
毒品危害防制條例第十條：
施用第一級毒品者，處六月以上五年以下有期徒刑。
施用第二級毒品者，處三年以下有期徒刑。
